# 关于可变租赁付款额是否纳入租赁负债的初始计量

提问人：13916077517 时间：2021-04-13 17:41:00
合同约定租赁期 20 年。前十年合同已明确约定每两年按照5%的比例上浮，后十年的上浮比例双方届时根据市场情况另行协商。请问： 1 、前十年的上浮比例是确定的，是否不属于可变租赁付款额，直接按照上浮比例计算即可？ 2 、后十年的上浮比例不确定，是否属于可变租赁付款额？如是，因其不仅取决于指数或比率，则后十年的租金都不用纳入租赁负债吗？还是只是上浮的部分不纳入租赁负债？

回答人：chenyiwei
1 、前十年的上浮比例是确定的，不属于可变租赁付款额，直接按照上浮比例计算即可。
2 、这种情况可以认为租约是“开口”的，即租金等关键条款并不确定。此时应首先确定对后续年度相关条款尚不明确的期间的租赁是否可撤销。如果是可撤销租赁，则无需就后续条款尚不确定年度确认租赁使用权资产和租赁负债；如果后续条款虽不确定但不可撤销（或者撤销在经济上不合算），则建议先按第 10 年租金水平模拟后续不确定期间的租金（如有其他更好的估计方法的，也可以用其他更好的方法），后续年度租金确定后，再就实际租金水平与原估计水平之间的差额作为租赁变更处理。
另外，如果涉及可变租金且不取决于指数或比率的（如据实结算、根据经营业绩结算等），则按可变租金的相关规定处理。